臺灣新竹地方法院刑事裁定　　　　　　 96年度聲減字第518號
聲　請　人　臺灣新竹地方法院檢察署檢察官
受　刑　人　甲○○
上列受刑人因違反毒品危害防制條例等案件，經判決罪刑確定，
聲請人聲請減刑及定其應執行之刑（96年度聲減字第642號），
本院裁定如下：
    主  文
甲○○所犯如附表編號一、二及四所示之罪，均減刑，詳如附表
編號一、二及四所載，應執行有期徒刑柒月，如易科罰金，以銀
元佰元（即新臺幣玖佰元）折算壹日。又如附表編號三所示之
罪，減為有期徒刑壹月又拾伍日，如易科罰金，以銀元佰元（
即新臺幣玖佰元）折算壹日。又如附表編號五所示之罪，減為有
期徒刑月，如易科罰金，以銀元佰元（即新臺幣玖佰元）折
算壹日。
其餘聲請駁回。
    理  由
一、聲請意旨略以：受刑人甲○○於附表所示日期犯施用第一級
    毒品、施用第二級毒品、幫助詐欺取財、偽造署押及施用第
    二級毒品等罪，經判處如附表所示之刑確定在案，茲以其犯
    罪時間，均在民國96年4月24日以前，所犯如附表所示之毒
    品危害防制條例第10條第1項、第2項、刑法第339條第1項、
    第217條第1項等罪，悉合於減刑條件，聲請予以減刑，另聲
    請就附表編號1至4所示之罪所處之刑，定其應執行之刑。
二、減刑部分：查受刑人甲○○於附表所示日期犯施用第一級毒
    品、施用第二級毒品、幫助詐欺取財、偽造署押及施用第二
    級毒品等罪，經判處如附表所示之刑確定在案，茲以其犯罪
    時間，均在96年4月24日以前，所犯毒品危害防制條例第10
    條第1項、第2項、刑法第339條第1項、第217條第1項（即附
    表編號1至4）等罪，悉合於減刑條件，聲請予以減刑，此部
    分經核尚無不合，應予准許。
三、定執行部分：
（一）按裁判確定前犯數罪者，併合處罰之。又數罪併罰，有二
      裁判以上者，依第51條之規定，定其應執行之刑。刑法第
      50條、第53條分別定有明文。是必於2以上判決所認定犯
      罪時間，均在該2個判決中最早確定之判決確定時前，始
      可併合處罰，並依刑法第51條之規定，定其應執行之刑。
      又依刑事訴訟法第455條之10第1項規定：「依本編所為之
      科刑判決，不得上訴。但有第455條之4第1項第1款、第2
      款、第4款、第6款、第7款所定情形之一，或協商判決違
      反同條第2項之規定者，不在此限。」可知，第一審科刑
      之協商判決，原則上，均不得上訴，例外時即上開條文規
      定後段情形，始得上訴。是如協商判決無上揭所指刑事訴
      訟法第455條之4第1項第1款、第2款、第4款、第6款、第7
      款所定情形之一，或協商判決違反同條第2項之規定者之
      情形，則係「不得上訴之情形」，依上揭法條規定：「不
      得上訴」，則判決即告確定，並無上訴期間之問題，是以
      第一審科刑之協商判決，於判決生效時確定。
（二）查受刑人甲○○所犯如附表所示編號1、2號之施用第一、
      二級毒品罪，業經本院於94年10月27日以94年度訴字第44
      0號協商判決，各判處有期徒刑8月及5月，應執行有期徒
      刑11月，此有該判決影本及臺灣高等法院被告前案紀錄表
      可按。經本院調閱該案卷宗，由於該協商判決，未經當事
      人上訴，且未發現該協商程序及協商判決有刑事訴訟法第
      第455條之4第1項第1款、第2款、第4款、第6款、第7款所
      定情形之一，或協商判決違反同條第2項之規定者之情形
      ，是依上揭法律意旨，本院94年度訴字第440號協商判決
      應於該判決宣示當日（即94年10月27日）對外發生效力即
      告確定。
（三）而受刑人另於94年10月8日另因偽造署押犯行，於96年2月
      23日判處有期徒刑3月確定，亦有該判決影本及臺灣高等
      法院被告前案紀錄表各1件可按，是受刑人所犯上揭如附
      表編號4所示之偽造署押犯行當時（94年10月8日），上揭
      本院94年度訴字第440號協商判決尚未確定，是受刑人所
      犯附表編號1、2與編號4犯行符合上揭裁判確定前犯數罪
      之併合處罰之規定，故此部分聲請應予准許，並均減刑後
      定執行刑如主文所示。
（四）另受刑人另於94年11月3日下午1時許開立之銀行帳戶後，
      在新竹市○○街金銀島電子遊戲場，以新臺幣3,000元代
      價售予他人，後於94年12月13日下午1時許由不詳之詐騙
      集團成員以電話佯成係被害人李來德友人而借款，致被害
      人陷於錯誤，而匯款於上揭帳戶之幫助詐欺犯行（即附表
      編號3所示），業經本院於95年8月17日以95年度竹簡字第
      443號判決判處有期徒刑3月確定，亦有該判決影本及臺灣
      高等法院被告前案紀錄表各1件可按，是顯然受刑人所犯
      上揭如附表編號3所示之幫助詐欺取財犯行當時（94年11
      月3日），上揭本院94年度訴字第440號協商判決已告確定
      ，是受刑人所犯附表編號1、2與編號3犯行並不符合上揭
      裁判確定前犯數罪之併合處罰之規定。是聲請人此部分聲
      請應予駁回。
四、爰依刑事訴訟法第220條，中華民國九十六年罪犯減刑條例
    第2條第1項第3款、第8條第1項、第9條、第10條第2項，刑
    法第2條第1項前段、第11條前段、第53條、修正前刑法第51
    條第5款、修正前刑法第41條第1項、第2項，罰金罰鍰提高
    標準條例第1條前段、廢止前罰金罰鍰提高標準條例第2條，
    現行法規所定貨幣單位折算新臺幣條例第2條，裁定如主文
    。
中　　華　　民　　國　　96　　年　　8　　月　   8　   日
                  刑事第二庭  法　官  方鴻愷
以上正本證明與原本無異。
如不服本裁定，應於裁定送達後5日內向本院提出抗告狀。
中　　華　　民　　國　　96　　年　　8　　月　   8　   日
                              書記官  吳美雲
